Luis Maria Laudadio

Desarrollador Frontend | Diseñador Web

■ Mendoza, Argentina | ■ +54 261 207 2423 | ■ luismarialaudadio@gmail.com

Perfil Profesional

Desarrollador Frontend con más de 2 años de experiencia en desarrollo web y educación digital. Experiencia en HTML, CSS, JavaScript, React, Git/GitHub y diseño responsivo. Antecedentes en enseñanza de programación en Kodland y en proyectos freelance para clientes. Apasionado por crear sitios funcionales y visualmente atractivos.

Experiencia Laboral

Kodland (Empresa Internacional EdTech) — Instructor de Programación (2023 – Actualidad)

- Dictado de clases de programación en vivo para estudiantes de Latinoamérica y otros países.
- Enseñanza de HTML, CSS, JavaScript, React, guiando proyectos prácticos.
- Adaptación de contenidos a diferentes edades y niveles.
- Creación de recursos y ejercicios interactivos para estudiantes.

Desarrollador Web Freelance — (2022 – 2023)

- Diseño y desarrollo de sitios web y landing pages responsivas para pequeños negocios y marcas personales.
- Proyectos destacados:
- E-commerce de Relojes (Lunor Delian)
- Landing Page Xtreme Gym
- Blog de Filosofía con modo oscuro.
- Publicación de proyectos en GitHub Pages y Vercel.

Construcciones Terra SA — Ayudante de Topografía (Ago 2022 – Feb 2023, Mendoza)

- Realización de mediciones de relieve con estación total y nivel.

Soltec — Ayudante de Obra (Jun 2020 – Mar 2022, Mendoza)

- Apoyo en tareas de obra y asistencia a técnicos.

Educación

CoderHouse — Desarrollador Frontend con React (2023)

Instituto Egg — Programación desde Cero (2022)

Colegio Los Olivos, Mendoza — Bachillerato Bilingüe en Ciencias Sociales y Humanidades (2022)

- Examen IGCSE: Inglés como segunda lengua
- Examen Trinity: ISE 1

Habilidades Técnicas

- Frontend: HTML, CSS, JavaScript, React
- Herramientas: Git, GitHub, Vercel, Diseño Responsivo
- Backend (básico): Node.js, Express
- Otros: Mantenimiento de computadoras, soporte técnico, Microsoft Office

Idiomas

• Español: Nativo

• Inglés: Intermedio (B2, certificado IGCSE & Trinity)

Intereses

Desarrollo Web | Fitness y Gimnasio | Cine | Trekking